臺灣高等法院高雄分院刑事裁定　　　　　 96年度交抗字第4號
抗告人即
受處分人　　甲○○
上列抗告人因違反道路交通管理處罰條例案件，不服臺灣高雄地
方法院中華民國95年12月4 日裁定（95年度交聲字第403 號），
提起抗告，本院裁定如下：
    主  文
抗告駁回。
    理  由
一、本件抗告意旨略以：抗告人即受處分人甲○○當時係因胃炎
    發作，而攜同姪子欲往藥局購藥，係偶然巧逢飆車族，並無
    與其等共同飆車之意思，且受處分人已年近50歲，亦不可能
    與其等一同飆車等語。
二、按二輛以上汽車共同在道路上競駛者，處汽車駕駛人新臺幣
    （下同）3 萬元以上9 萬元以下罰鍰，並當場禁止其駕駛及
    吊銷其駕駛執照；又汽車駕駛人有前開行為者，並吊扣該汽
    車牌照三個月，道路交通管理處罰條例第43條第3 項、第4
    項分別定有明文。再依同條例第67條第2 項規定，汽車駕駛
    人，曾依第43條之規定吊銷駕駛執照者，3 年內不得考領駕
    駛執照。
二、本件受處分人即異議人甲○○於民國95年2 月19日凌晨1 時
    46分許，駕駛其所有之車號ZM－8389號之自用小客車，行經
    高雄市十全、博愛、熱河與大連路口，因與二輛以上之汽車
    共同在道路上競駛，為在該處執勤之高雄市政府警察局三民
    第一分局警察以其有前揭違反道路交通管理處罰條例第43條
    第3 項、第4 項規定之行為逕行舉發，嗣經受處分人提出申
    訴，經原處分機關函請舉發單位調查結果，仍認受處分人確
    有前述違規行為，原處分機關乃依道路交通管理處罰條例第
    43條第3 項、第4 項、第67條第2 項規定裁處受處分人罰鍰
    30,000元，吊銷駕駛執照，三年內禁考，並吊扣汽車牌照3
    個月，此有高雄市政府警察局舉發違反道路交通管理事件通
    知單影本（高市警交字第B00000000 號）、申訴書影本、高
    雄市交通事件裁決所違反道路交通管理事件裁決書（高市府
    交裁字第裁32─B00000000 、0000000BO 號）、違規查詢報
    表、高雄市政府警察局三民第一分局95年5 月18日高市警三
    一分六字第0950010191號函等在卷足憑。
三、訊據受處分人於第一審固不否認其駕駛上開車輛於前揭時間
    行經上開路段之事實，惟否認有何違反道路交通管理處罰條
    例規定之行為，辯稱：伊當天因胃痛駕車外出欲找藥房買藥
    ，並無競駛之行為云云。經查：前揭違規事實，有高雄市政
    府警察局三民第一分局局95年7 月12日高市警三一分六字第
    0950014909號函送之蒐證光碟及光碟翻拍照片在卷可資佐證
    ，依前揭照片顯示，受處分人於前揭時地確實駕駛車號ZM－
    8389號之自用小客車與數輛汽車、機車在道路上超速前後或
    併行，行進方向一致，且有跨越雙黃線逆向迴轉情形，及持
    續相當之時間，受處分人於第一審亦自承：當天速度有比較
    快，想要超越他們等語。是受處分人當日如無參與其他車輛
    競駛之意思，當不致有疾速併行奔馳、壅塞路面及違規迴轉
    情形，顯見受處分人確有與其他車輛共同在道路上競駛之行
    為。又受處分人因其上揭違規行為，同時觸犯刑法第185 條
    第1 項之壅塞陸路致生往來之危險罪，經檢察官聲請簡易判
    決處刑，業由原審法院以95年簡字第5629號判處有期徒刑6
    月在案，亦有簡易判決處刑書及判決書在卷可按，足見受處
    分人上開所辯，應屬事後卸責之詞，不足採信。是本件事證
    明確，受處分人確有前揭違規行為，應堪認定。
四、綜上所述，受處分人確有於前揭時地駕駛汽車共同在道路上
    競駛之行為，自屬違反道路交通管理處罰條例第43條第3 項
    、第4 項之規定，是原處分機關依道路交通管理處罰條例第
    43 條 第3 項、第4 項、第67條第2 項、違反道路交通管理
    事件統一裁罰基準及處理細則第43、44、61條規定裁處受處
    分人罰鍰3 萬元，並予吊銷其駕駛執照，並吊扣汽車牌照3
    個月，自屬有據。受處分人抗告意旨否認上開違規行為，並
    無可採，應予駁回。
三、據上論結，應依道路交通案件處理辦法第26條，刑事訴訟法
    第412 條，裁定如主文。
中　　華　　民　　國　　96　　年　　1 　　月　　24　　日
                  刑事第三庭    審判長法  官  周賢銳
                                      法  官  范惠瑩
                                      法  官  黃仁松
以上正本證明與原本無異。
本裁定不得再抗告。
中　　華　　民　　國　　96　　年　　1 　　月　　24　　日
　　　　　　　　　　　　　　　　　　　書記官  馬蕙梅
